【裁判字號】    90,抗,574
【裁判日期】    901116
【裁判案由】    聲請撤銷緩刑
【裁判全文】
臺灣高等法院刑事裁定                                九十年度抗字第五七四號
    抗  告  人
    即 受刑 人  甲○○
右告人因聲請撤銷緩刑案件，不服臺灣桃園地方法院九十年度撤緩字第七四號，中華
民國九十年十月五日第一審判決（聲請案號：臺灣桃園地方法院檢察署九十年度執聲
字第一七四一號）提起抗告，本院裁定如左：
    主  文
抗告駁回。
    理  由
一、按受緩刑之宣告者，在緩刑期內得付保護管束。違反保護管束規則情節重大者，
    得撤銷緩刑之宣告。刑法第九十三條第一項、第三項分別定有明文。又受保護管
    束人在保護管束期間內，應遵守左列事項：(一)保持善良品行，不得與素行不良之
    人往還。(二)服從檢察官及執行保護管束者之命令。(三)不得對被害人、告訴人或告
    發人尋釁。(四)對於身體健康、生活情況及工作環境等，每月至少向執行保護管束
    者報告一次。(五)非經執行保護管束者許可，不得離開受保護管束地，離開在十日
    以上時，應經檢察官核准。受保護管束人違反前條各款情形之一，情節重大者，
    檢察官得聲請撤銷保護管束或緩刑之宣告。保安處分執行法第七十四條之二、第
    七十四條之三第一項亦分別定有明文。
二、本件原裁定認定，抗告人即受刑人甲○○前因竊盜案件，經法院判處有期徒刑四
    月，緩刑四年，緩刑期內付保護管束，八十九年二月十日確定，受刑人於緩刑期
    內未依規定向臺灣桃園地方法院檢察署（下稱桃園地檢署）觀護人報到，違反保
    安處分執行法第七十四條之二之規定，係以：受刑人甲○○前開已判決確定之竊
    盜案件，有原審八十九年度壢簡字第一二七七號判決書可稽，受刑人於八十九年
    九月二十日經桃園地檢署觀護人通知執行保護管束，簽署已收領「臺灣桃園地方
    法院檢察署受保護管束人應注意事項」及已經觀護人當場解說完全瞭解之具結書
    ，有卷附報到具結書可稽，則受刑人對於保護管束期內應遵守事項自已知之甚詳
    。受刑人雖於九十年一月十七日、二月十四日有依觀護人通知報到，然自三月十
    九日、四月十六日、五月十六日則均未依通知報到，且未經檢察官或觀護人核准
    、許可而離開受保護管束地，行方不明，有卷附執行保護管束情況訪視報告表可
    查。受刑人祖父張昌華固於九十年四月三十日因心臟衰竭併發肺炎及急慢性腎衰
    竭住院治療，有壢新醫院函可稽，然此與受刑人依通知應於三月十九日、四月十
    六日向觀護人報到，在時間上並無必然關連，且縱係在醫院照顧病人，對於其應
    向觀護人報到之時間亦無妨礙。參以觀護人於九十年四月二十七日電詢受刑人配
    偶梁筑媛詢以受刑人行方時，據其告以：「已約有五、六日無個案消息，稱個案
    害怕入監執行，將步上與案父相同之命運．．．」，有觀護人執行保護管束重要
    記事表足參，受刑人如確係在醫院照顧病人，其配偶豈會不知？而以受刑人所辯
    在醫院照顧病人，致寸步不離而不能向觀護人報到云云，委屬卸責之詞，並不可
    採。又受刑人於保護管束期內，因再施用毒品，致另案毒品案件，已經原審撤銷
    停止戒治，令入戒治處所施以強制戒治，有原審九十年度毒聲字第三七二號裁定
    書可稽，受刑人亦有違反保持善良品行之情形。業已詳為說明受刑人於保護管束
    期內違反保安處分執行法第七十四條之二第一、二、四、五款所列情形且屬情節
    重大之理由，與保安處分執行法第七十四條之三第一項規定相符，因而准依檢察
    官之聲請，裁定受刑人甲○○之緩刑宣告撤銷，經核依法並無不合。抗告意旨所
    稱其於三月初派至台中工作住宿於工廠，及伊照顧祖父期間曾託其配偶向觀護人
    請假云云，前者受刑人既未經檢察官或觀護人之許可，即擅自離開受保護管束地
    ，顯已違反在保護管束期間內，應遵守之事項；後者則與受刑人之配偶梁筑媛前
    於觀護人詢問受刑人行方時所為之陳述迥異，均非可採。抗告人猶執己見漫詞指
    摘，為無理由，應予駁回。
據上論斷，應依刑事訴訟法第四百十二條，裁定如主文。
中      華      民      國      九十      年      十一    月    十六    日
                              臺灣高等法院刑事第二十三庭
                                  審判長法  官  黃  瑞  華
                                        法  官  宋      祺
                                        法  官  吳      燦
右正本證明與原本無異。
不得抗告。
                                        書記官  陳  靜  姿
中      華      民      國      九十      年      十一    月    十六    日


司法院資訊處製作；財團法人民間司法改革基金會備份。
